【裁判字號】    95,訴,592
【裁判日期】    950331
【裁判案由】    毒品危害防制條例
【裁判全文】
臺灣板橋地方法院刑事判決               95年度訴字第592號
公  訴  人  臺灣板橋地方法院檢察署檢察官
被      告  甲○○
                    （另於臺灣臺北監獄執行中）
上列被告因毒品危害防制條例案件，經檢察官提起公訴（九十四
年度核退毒偵字第二四０五號、第二四０六號、第二四０七號）
，暨移送併案審理（九十五年度毒偵字第一九九三號），被告於
本院準備程序進行中就被訴事實為有罪之陳述，經本院告知被告
簡式審判程序之旨，並聽取當事人之意見後，合議庭裁定由受命
法官獨任進行簡式審判程序，本院判決如下：
    主  文
甲○○連續施用第一級毒品，處有期徒刑拾月，扣案之第一級毒
品海洛因合計驗餘淨重壹點參玖公克沒收銷燬；上開包裝海洛因
之外包裝袋伍只、注射針筒貳支、海洛因分裝吸管貳支，均沒收
。
    事  實
一、甲○○前因施用毒品案件，經本院於民國九十三年六月十六
    日以九十三年度毒聲字第一０三七號裁定送觀察、勒戒後，
    認無繼續施用傾向，並經臺灣板橋地方法院檢察署檢察官於
    九十三年七月二十日以九十三年度毒偵字第二七六五號不起
    訴處分確定，並於同日釋放出所；復因施用毒品案件，經臺
    灣士林地方法院於九十四年八月四日以九十四年度士簡字第
    七八一號判決判處有期徒刑四月，並於同年八月三十一日判
    決書送達臺灣士林地方法院檢察署檢察官，於九十四年十二
    月三十日入監執行，現正執行中。
二、詎甲○○猶不思戒絕毒癮，明知海洛因為毒品危害防制條例
    所規定之第一級毒品，仍於前揭觀察勒戒執行完畢釋放後五
    年內，基於施用第一級毒品之概括犯意，於九十四年五月十
    四日某時許起至同年十二月二十九日某時止，分別在台北縣
    三峽鎮○○路六六號二樓戰略高手網咖店內、臺北縣土城市
    ○○路○段三二一巷三二之三號二樓、台北縣三峽鎮○○路
    一六九巷十號汽車旅館一０七號房內、臺北縣三峽鎮○○路
    ○段五二八號等處，以將第一級毒品海洛因混水置入注射針
    筒後施打入體內及將第一級毒品海洛因摻入香菸內吸食之方
    式，施用第一級毒品海洛因多次。嗣分別於（一）九十四年
    七月十四日十三時三十分許，為警在臺北縣三峽鎮○○路六
    六號二樓戰略高手網咖店內查獲，並扣得甲○○所有之海洛
    因四包（合計驗餘凈重０‧四七公克）、安非他命一包（毛
    重０‧三五公克，起訴書漏未記載）、吸食器一只（起訴書
    漏未記載）、注射針筒一支、海洛因分裝吸管二支；（二）
    九十四年八月四日二時許，為警在臺北縣土城市○○路○段
    三二一巷三二之三號二樓查獲，並扣得甲○○所有之海洛因
    一包（驗餘淨重０‧九二公克）、甲基安非他命一包（驗餘
    淨重０‧四七八公克）；（三）九十四年八月九日０時三十
    分許，為警在臺北縣三峽鎮○○路一六九巷十號汽車旅館一
    ０七號房間內查獲，並扣得甲○○所有之甲基安非他命四包
    （毛重二‧八七二公克）、安非他命吸食器一只、注射針筒
    一支等物；（四）九十四年十二月二十九日十七時分許，為
    警持搜索票在臺北縣三峽鎮○○路○段五二八號所查獲，並
    扣得甲○○持有之甲基安非他命一包（驗餘淨重０‧二八六
    公克）（甲○○涉嫌施用第二級毒品安非他命部分，另經本
    院判決免訴）。
二、案經臺北縣政府警察局三峽分局、臺北縣政府警察局土城分
    局報告臺灣板橋地方法院檢察署檢察官偵查起訴暨移送併案
?  審理，經合議庭裁定以簡式審判程序審理。
    理  由
壹、程序方面：
??查本件被告甲○○所犯施用第一級毒品犯行並非死刑、無期
    徒刑、最輕本刑為三年以上有期徒刑之罪或高等法院管轄第
    一審案件，而其於準備程序進行中，被告先就被訴事實為有
    罪之陳述，經法官告知簡式審判程序之旨，並聽取公訴人及
    被告之意見後，本院認適宜改依簡式審判程序進行，爰依刑
    事訴訟法第二百七十三條之一第一項、第二百八十四條之一
    規定，由本院合議庭以裁定由受命法官獨任進行簡式審判程
    序，合先敘明。
貳、實體方面：
一、上開犯罪事實，業據被告甲○○於本院調查、審理時坦承不
    諱（詳本院九十五年三月二十二日準備程序及九十四年三月
    二十九日審判程序筆錄），而除被告自白外，被告為警採集
    尿液檢體送請臺灣檢驗科技股份有限公司以酵素免疫分析法
    、氣相層析質譜儀分析法鑑驗結果，呈海洛因之代謝物嗎啡
    陽性反應，有該公司九十四年八月八日、九十四年八月三十
    一日、九十四年八月二十九日、九十五年一月十七日出具之
    濫用藥物檢驗報告書四紙在卷可按，並有海洛因五包（合計
    驗餘凈重一‧三九公克）、注射針筒二支、海洛因分裝吸管
??二支扣案可資佐證。而扣案之毒品海洛因五包，經送鑑驗結
    果，含海洛因成分，有法務部調查局九十四年九月二十三日
    調科壹字第０六００一０二六八號、九十四年十月二十日調
    科壹字第０六００一０三四六號鑑定通知書各一紙在卷可證
    （見九十四年毒偵字第三八九０號卷第三十一頁、九十四年
    核退毒偵字第二四０七號卷第十二頁），是被告上開自白查
    與事實相符，堪予採信。本件被告施用第一級毒品犯行，事
    證明確，被告犯行堪以認定，應依法論科。
二、查海洛因屬毒品危害防制條例第二條第二項第一款所規定之
    第一級毒品，不得持有及施用。又查被告前因施用毒品案件
    ，經本院於九十三年六月十六日以九十三年度毒聲字第一０
    三七號裁定送觀察、勒戒後，認無繼續施用傾向，並經臺灣
    板橋地方法院檢察署檢察官於九十三年七月二十日以九十三
    年度毒偵字第二七六五號不起訴處分確定，並於同日釋放出
    所乙節，有臺灣高等法院被告前案紀錄表一份附卷可按，故
    而被告於觀察勒戒執行完畢後五年內再度施用第一級毒品之
    行為，依毒品危害防制條例第二十三條第二項規定，係犯毒
    品危害防制條例第十條第一項之施用第一級罪。又被告施用
    第一級毒品海洛因前後，持有第一級毒品海洛因，與施用後
    持有第一級毒品海洛因之低度行為，均應為其施用之高度行
    為所吸收，皆不另論罪。被告先後多次施用第一級毒品行為
    ，時間緊接，所犯係構成要件相同之罪名，顯係基於概括犯
    意反覆為之，應依連續犯規定，論以一罪，並加重其刑。公
    訴人雖未就被告於九十四年八月八日以後至同年十二月二十
    九日施用第一級毒品之犯行（即移送併辦部分），惟該部分
    犯行與已起訴部分，有連續犯之裁判上一罪關係，為起訴效
    力所及，本院自得併予審理。爰審酌被告曾因施用毒品犯行
    ，經觀察、勒戒後獲不起訴之寬典，應知所惕勵，當知悉施
    用毒品之危害及其違法性，詎其仍因自制力薄弱，並漠視法
    令禁制，而再犯本案，顯不知悛悔，應嚴予非難，兼衡被告
    於犯後能坦承犯行，而其施用毒品行為於本質上係屬自我戕
    害行為，反社會性之程度應屬較低等一切情狀，量處如主文
    所示之刑，並定其應執行刑，以資懲儆。又扣案海洛因合計
    驗餘淨重一‧三九公克，屬第一級毒品，應依毒品危害防制
    條例第十八條第一項前段之規定，不問是否屬於犯人與否，
    沒收銷燬之；至包裝上開海洛因之外包裝袋五只（均係用於
    包裹海洛因，防止其裸露、潮濕，便於攜帶施用，並非不可
    分離）、注射針筒二支、海洛因分裝吸管二支，係被告所有
    供其施用海洛因所用之物，業經被告陳明在卷，併依刑法第
    三十八條第一項第二款宣告沒收。
據上論斷，應依刑事訴訟法第二百七十三條之一第一項、第二百
九十九條第一項前段，毒品危害防制條例第十條第一項、第十八
條第一項前段，刑法第十一條前段、第五十六條、第三十八條第
一項第二款，判決如主文。
本案經檢察官涂永欽到庭執行職務。
中    華    民    國    95    年    3     月    31    日
                   刑事第十八庭   法  官  鄭燕璘
上列正本證明與原本無異。
如不服本判決應於送達後十日內向本院提出上訴狀
                                  書記官  陳秀慧
中    華    民    國    95    年    3     月    31    日
附錄本案論罪科刑法條全文：
毒品危害防制條例第十條第一項：
施用第一級毒品者，處六月以上五年以下有期徒刑。


司法院資訊處製作；財團法人民間司法改革基金會備份。
